臺灣高等法院刑事判決　　　　　　　 99年度交上易字第325號
上　訴　人　臺灣桃園地方法院檢察署檢察官
上　訴　人
即　被　告　王懿君
選任辯護人　吳尚昆律師
　　　　　　洪榮彬律師
　　　　　　李怡卿律師
上列上訴人等因被告過失致死案件，不服臺灣桃園地方法院99年
度審交易字第210號，中華民國99年9月30日第一審判決（起訴案
號：臺灣桃園地方法院檢察署99年度偵字第10775號），提起上
訴，本院判決如下：
    主  文
上訴駁回。
王懿君緩刑肆年，並應於緩刑期間內履行臺灣桃園地方法院民事
庭於99年12月27日做成之99年度訴字第1935號和解筆錄內容第一
點所示給付義務。
    事  實
一、緣王懿君將其車牌號碼BO-8542 號自用小客車，停放在桃園
    縣楊梅市○○路○段（楊梅往湖口方向）與桃園縣楊梅市○
    ○路○段319巷巷口附近。而於民國99年1月25日下午5 時30
    分許，在上揭巷口附近，起駛上揭自用小客車欲左轉進入桃
    園縣楊梅市○○路○段319 巷時，明知汽車起駛前應注意前
    後左右有無車輛，並應讓行進中之車輛優先通行，且依當時
    之天候晴、路面乾燥、無缺陷、無障礙物、視距良好，顯無
    不能注意之情形。適有江亭慧騎乘車牌號碼396-BPL號重型
    機車，沿桃園縣楊梅市○○路○段往湖口方向行駛至上揭桃
    園縣楊梅市○○路○段319 巷巷口時，王懿君起駛時疏未注
    意由同方向駛來之江亭慧，未讓江亭慧騎乘在車道上行進之
    上揭重型機車先行，兩車因而發生碰撞，致江亭慧人車倒地
    ，受有顱內出血之傷害。經送醫治療後，仍因中樞神經衰竭
    死亡。王懿君於肇事後，在其過失致死犯行尚未被有偵查犯
    罪職權之公務員發覺前，主動報警自首肇事並接受裁判。
二、案經臺灣桃園地方法院檢察署檢察官主動偵查起訴。
    理  由
壹、證據能力部分：
一、上訴人即被告王懿君於警詢、偵查及原審、本院所為供述，
    並非出於強暴、脅迫、利誘、詐欺、疲勞訊問、違法羈押或
    其他不正之方法所得，此為被告所不爭，依刑事訴訟法第15
    6條第1項規定，其所述與事實相符者，得為證據。
二、按被告以外之人於審判外之言詞或書面陳述，除法律有規定
    者外，不得作為證據；又被告以外之人於審判外之陳述，雖
    不符合同法第159條之1至第159條之4之規定，但經當事人於
    審判程序同意作為證據，法院審酌該言詞陳述或書面陳述作
    成時之情況，認為適當者，亦得為證據。當事人、代理人或
    辯護人於法院調查證據時，知有第159 條第1 項不得為證據
    之情形，而未於言詞辯論終結前聲明異議者，視為有前項之
    同意，刑事訴訟法第159 條第1 項及第159 條之5 分別定有
    明文。本判決所引用之被告以外之人於審判外之陳述（包含
    書面陳述），雖屬傳聞證據，惟當事人於本院準備程序均表
    示同意作為證據，本院審酌上開證據資料製作時之情況，尚
    無違法不當及證明力明顯過低之瑕疵，亦認為以之作為證據
    應屬適當，揆諸前開規定，爰依刑事訴訟法第159 條之5 規
    定，認該等證據均有證據能力。
貳、實體部分：
一、上揭事實，業據被告於警詢、檢察官偵訊、原審及本院坦承
    不諱，並有道路交通事故現場圖、道路交通事故調查報告表
    （一）、（二）、天成醫院診斷證明書、相驗筆錄、臺灣桃
    園地方法院檢察署相驗屍體證明書、檢驗報告書、相驗照片
    13幀及現場採證相片17幀、桃園縣政府警察局道路交通事故
    當事人酒精測定紀錄表（見相字偵查卷第6至9、18至29、32
    至55頁）、臺灣省桃園縣區車輛行車事故鑑定委員會99年6
    月4日以0995202091號函覆之桃縣鑑990369號鑑定意見書（
    見偵字偵查卷第5至8頁）等在卷可稽。又按汽車起駛前應注
    意前後左右有無車輛，並應讓行進中之車輛優先通行，道路
    交通安全規則89條第1項第6款定有明文。本件被告起駛車輛
    未注意後方有無車輛，復未讓行進中之車輛優先通行，而肇
    致本件車禍，其有過失甚明。且被害人江亭慧確因本件車禍
    死亡，已詳述如前，則被告之過失行為與被害人之死亡間，
    顯有相當因果關係。綜上所述，足認被告自白與事實相符，
    堪以採信。本件事證明確，被告犯行堪以認定。
二、核被告所為，係犯刑法第276條第1項之過失致人於死罪。被
    告於肇事後，主動報警，坦承其為肇事車輛駕駛人而自首接
    受裁判，此有桃園縣政府警察局道路交通事故肇事人自首情
    形紀錄表1 份可按（見相字偵查卷第30頁），爰依刑法第62
    條前段規定減輕其刑。原審適用刑法第276條第1項、第41條
    第1 項前段、第62條前段、刑法施行法第1條之1第1項、第2
    項前段等規定，並審酌被告違反注意義務之程度，過失行為
    態樣、情節、智識程度，造成被害人死亡結果所生損害非屬
    輕微等一切情狀，量處有期徒刑6 月，並諭知易科罰金之折
    算標準。經核其認事用法均無違誤，量刑亦稱允當。檢察官
    上訴意旨以被告違規為肇事原因，被害人並無肇事因素，原
    判決量刑過輕等語；被告上訴意旨以其犯後態度良好，無再
    犯之虞，原判決量刑過重云云，指摘原判決不當，均為無理
    由，應予駁回。查被告前未曾因故意犯罪受有期徒刑以上刑
    之宣告，有本院被告前案紀錄表在卷可憑，此次因過失肇事
    ，致罹刑典，事後已於原審及本院坦承犯行（原審卷第51頁
    背面、54頁背面、本院卷21頁背面），而有悔悟之意，歷此
    偵、審暨科刑教訓後，當知所警惕，信無再犯之虞，且業於
    99年12月27日就臺灣桃園地方法院民事庭99年度訴字第1935
    號損害賠償事件與被害人家屬達成訴訟上和解，被告承諾就
    本件犯罪所生損害，賠償被害人家屬江壯梅、葉閏森新台幣
    250萬元（強制險150萬元除外）給付方法為：當庭給付面額
    50 萬元支票，另於100年1月13日前給付50萬元，餘額150萬
    元自100年3月10日起按月於每月10日各給付1萬元，最後一
    期於106年3月31日前給付餘額90萬元，如有一期未履行視為
    全部到期（載於和解筆錄內容第一點），此有和解筆錄在卷
    可按（見本院卷第55頁）。本院因認對其宣告之刑以暫不執
    行為適當，爰依刑法第74條第1項第1款規定，併予諭知緩刑
    4 年，並命被告應於緩刑期間履行上述和解筆錄內容第一點
    所示給付義務。若被告不履行此負擔，且情節重大，足認原
    宣告之緩刑難收其預期效果，而有執行刑罰之必要者，依刑
    法第75條之1第1項第4款規定，得撤銷其緩刑宣告，附此說
    明。
據上論斷，應依刑事訴訟法第368條，刑法第74條第1項第1款、
第2項第3款，判決如主文。
本案經檢察官黃柏齡到庭執行職務。
中    華    民    國   100    年    1     月    28    日
              刑事第二十四庭審判長法  官  李錦樑
                                  法  官  張惠立
                                  法  官  朱瑞娟
以上正本證明與原本無異。
不得上訴。
                                  書記官  郭家慧
中    華    民    國   100    年    1     月    28    日